---
title: "Latihan"
author: "Duta Alamin / 123190156"
date: "9/26/2021"
output:
  pdf_document: default
  word_document: default
---

## R Markdown

Pada dokumen R Markdown ini berisi jawaban-jawaban yang menjawab Tugas Praktikum Data Science Modul 3 Kelas E. Pertama import dataset "murders" yang ada dalam package dslabs dengan cara:

```{r loading-libs}
library(dslabs)
```

```{r echo=TRUE}
data("murders")
```

**1. Menggunakan fungsi str untuk memeriksa struktur objek "murders"**

```{r}
str(murders)
```

Dari struktur tersebut maka yang menggambarkan karakter dari tiap variabel pada data frame adalah 

  + Terdiri dari 51 negara
  + Data berisi Nama negara bagian, singkatan dari nama negara bagian, wilayah negara bagian, dan populasi negara bagian serta jumlalh total pembunuhan pada tahun 2010
  
**2. Nama kolom dapat diketahui dengan menggunakan fungsi `name`, yang dapat digunakan seperti contoh dibawah ini:**

```{r}
names(murders)
```

**3. Menggunakan Operator aksesor ($) untuk mengekstrak informasi singkatan negara dan menyimpannya pada objek "a"**

```{r}
murders$abb
```

Kemudian disimpan pada objek "a"
```{r}
a = murders$abb
```

Untuk mengetahui jenis kelas bisa menggunakan fungsi `class`
```{r}
class(a)
```

**4. Menggunakan kurung siku untuk mengekstrak singkatan negara dan menyimpan pada objek "b"**
```{r}
b = murders[["abb"]]
```

Membandingkan antara variabel a dan b

* variabel a
```{r}
str(a)
```

* variabel b
```{r}
str(b)
```

Dapat disimpulkan isi variabel a dan b bernilai sama

**5. Menggunakan fungsi `level` dan `length` untuk menentukan jumlah region yang memiki _dataset_**

```{r}
length(murders$region)
```
```{r}
levels(murders$region)
```

Dapat dilihat bahwa banyaknya entri di region yang ada pada dataset murders sebanyak 51 dan ada 4 kategori yang ada

**6. Menggunakan fungsi `table` untuk menampilkan tabel baru yang berisi jumlah _state_ pada setiap _region_**

Sebelum membuat tabel yang berisi data state dan region, data tersebut dimasukkan ke dalam variabel terlebih dahulu
```{r}
state = murders$state
```
```{r}
region = murders$region
```

Kemudian membuat tabel menggunakan fungsi `table`
```{r}
table(state, region)
```

Sehingga kita dapat melihat jumlah _state_ pada setiap _region_
